nb: Skadetype: Kuleslag; Hakk; Kombinasjonsbrudd; Sprekk; Kantsprekk; Halvmåne; Flere hakk; Stjernebrudd; Overflategrop; Annet
sk-SK: Typ poškodenia: Volské oko; Odštiepenie; Kombinovaná prasklina; Prasklina; Prasklina na okraji; Polmesiac; Viacnásobné odštiepenie; Hviezdicová prasklina; Povrchová jamka; Iné
vi: Loại hư hỏng: Mắt bò; Vết mẻ; Vết nứt kết hợp; Vết nứt; Vết nứt mép; Bán nguyệt; Nhiều vết mẻ; Vết nứt hình sao; Vết rỗ bề mặt; Khác
nl: Schadetype: Koeienoog; Schilfer; Combinatiebreuk; Barst; Randbarst; Halve maan; Meerdere schilfers; Sterbreuk; Oppervlakteputje; Overige
th: ประเภทความเสียหาย: รอยแตกแบบตาวัว; รอยบิ่น; รอยแตกแบบผสม; รอยร้าว; รอยร้าวขอบ; รอยแตกแบบพระจันทร์ครึ่งเสี้ยว; รอยบิ่นหลายจุด; รอยแตกแบบดาว; หลุมบนพื้นผิว; อื่นๆ
sl-SI: Vrsta poškodb: Videz tarče; Okrhnina; Kombinirana razpoka; Razpoka; Razpoka na robu; Polmesec; Več okrhnin; Zvezdasta razpoka; Površinska vdolbina; Drugo
pl: Typ uszkodzenia: Bawole oko; Odprysk; Uszkodzenie złożone; Pęknięcie; Pęknięcie od krawędzi; Półksiężyc; Liczne odpryski; Pęknięcie gwiaździste; Ubytek powierzchniowy; Inne
sv: Skadetyp: Tjuröga; Flisa; Kombinationsspricka; Spricka; Kantspricka; Halvmåne; Flera flisor; Stjärnspricka; Ytskada; Övrigt
hu: Sérülés típusa: Bikaszem; Lepattanás; Kombinált törés; Repedés; Peremrepedés; Félhold; Többszörös lepattanás; Csillagszerű törés; Felületi kráter; Egyéb
de: Schadensart: Kuhauge; Abplatzer; Kombinationsbruch; Riss; Randriss; Halbmondbruch; Mehrere Abplatzer; Sternbruch; Oberflächenkrater; Sonstige
ko: 피해 유형: 과녁형; 칩; 복합 파손; 균열; 가장자리 균열; 반달형; 다중 칩; 별모양 파손; 표면 홈; 기타
bg-BG: Вид щета: Тип „Биволско око“; Отчупване; Комбинирано счупване; Пукнатина; Пукнатина по ръба; Полумесец; Множество отчупвания; Звездообразно счупване; Повърхностна ямка; Други
cs: Typ poškození: Býčí oko; Odštěpek; Kombinovaná prasklina; Prasklina; Prasklina na okraji; Půlměsíc; Více odštěpků; Hvězdicová prasklina; Povrchový důlek; Jiné
hr-HR: Vrsta oštećenja: Bullseye (kružno oštećenje); Okrhotina; Kombinirano oštećenje; Pukotina; Pukotina na rubu; Polumjesec; Višestruke okrhotine; Zvjezdasto oštećenje; Površinsko udubljenje; Ostalo
lt-LT: Pažeidimo tipas: Jaučio akis; Ištrupėjimas; Kombinuotasis įtrūkimas; Įtrūkimas; Krašto įtrūkimas; Pusmėnulis; Daugybiniai ištrupėjimai; Žvaigždinis įtrūkimas; Paviršiaus duobutė; Kita
pt-PT: Tipo de dano: Olho de boi; Lasca; Quebra combinada; Fissura; Fissura na extremidade; Meia-lua; Várias lascas; Quebra em estrela; Cavidade superficial; Outro
es: Tipo de daño: Ojo de buey; Picadura; Rotura combinada; Grieta; Grieta en el borde; Media luna; Múltiples picaduras; Rotura en estrella; Hendidura superficial; Otro
fi: Vauriotyyppi: Häränsilmä; Lohkeama; Yhdistelmähalkeama; Halkeama; Reunahalkeama; Puolikuu; Useita lohkeamia; Tähtihalkeama; Pintakuoppa; Muu
ja: 損傷タイプ: ブルズアイ; 欠け; 複合ひび割れ; ひび割れ; エッジのひび割れ; 半月型; 複数の欠け; 星型のひび割れ; 表面のくぼみ; その他
el: Τύπος ζημιάς: Μάτι ταύρου; Θραύσμα; Συνδυαστικό ράγισμα; Ράγισμα; Ράγισμα στην άκρη; Μισοφέγγαρο; Πολλαπλά θραύσματα; Αστεροειδές ράγισμα; Επιφανειακό βαθούλωμα; Άλλο
pt-BR: Tipo de dano: Olho de boi; Lasca; Quebra combinada; Rachadura; Trinca de borda; Meia-lua; Múltiplas lascas; Quebra em estrela; Dano superficial; Outro
tr: Hasar türü: Boğa gözü; Taş izi; Kombinasyon kırık; Çatlak; Kenar çatlağı; Yarım ay; Çoklu taş izi; Yıldız kırık; Yüzey çukuru; Diğer
zh-TW: 損壞類型: 牛眼狀破裂; 缺口; 複合狀破裂; 裂縫; 邊緣裂縫; 半月狀破裂; 多處缺口; 星狀破裂; 表面凹坑; 其他
fr: Type de dommage: Impact en œil de bœuf; Éclat; Impact combiné; Fissure; Fissure de bord; Demi-lune; Éclats multiples; Impact en étoile; Éclat de surface; Autre
en: Damage type: Bullseye; Chip; Combination break; Crack; Edge crack; Half-moon; Multiple chips; Star break; Surface pit; Other
ru: Тип повреждения: Бычий глаз; Скол; Комбинированная трещина; Трещина; Краевая трещина; Полумесяц; Множественные сколы; Звездочка; Поверхностная выбоина; Другое
zh-CN: 损伤类型: 牛眼状; 缺口; 复合裂纹; 裂纹; 边缘裂纹; 半月形裂纹; 多处缺口; 星状裂纹; 表面凹坑; 其他
da: Skadetype: Bullseye; Afskalning; Kombinationsbrud; Revne; Kantrevne; Halvmåne; Flere afskalninger; Stjernebrud; Overfladehul; Andet
it: Tipo di danno: A occhio di bue; Scheggiatura; Rottura combinata; Crepa; Crepa sul bordo; A mezzaluna; Scheggiature multiple; A stella; Scalfittura superficiale; Altro
ro-RO: Tipul de daună: Ochi de bou; Ciobitură; Spărtură combinată; Fisură; Fisură pe margine; Semilună; Ciobituri multiple; Spărtură în stea; Ciupitură de suprafață; Altele